ACORDAO-COMPLETO-2519525

ACÓRDÃO DE RELAÇÃO

ACÓRDÃO DE RELAÇÃO 18858/2021 ATA 40/2021 - SEGUNDA CÂMARA

Acórdão 18858/2021-TCU-Segunda Câmara
	VISTO e relacionado este processo relativo ao ato de admissão de Antonio Jesus Rodrigues emitido pela Empresa Brasileira de Correios e Telégrafos - ECT e submetido a este Tribunal para fins de registro.
	Considerando que as análises empreendidas na fase de instrução revelam irregularidade caracterizada pela admissão de servidor após a validade editalícia do concurso público com amparo em decisão judicial;
	Considerando que os atos de admissão emitidos nessas circunstâncias devem ser considerados ilegais, com negativa de registro, sem prejuízo de que a relação contratual seja mantida enquanto permanecer hígida a decisão judicial, conforme o entendimento extraído do Acórdão 1106/2020-TCU-Plenário, de relatoria da Ministra Ana Arraes, e a pacificada jurisprudência sobre o tema desta Corte;
Considerando que este Tribunal, por meio do Acórdão 1414/2021-TCU-Plenário (Relator: Ministro Walton Alencar Rodrigues) , fixou entendimento no sentido da possibilidade de apreciação de ato sujeito a registro mediante relação, na forma do art. 143, inciso II, do Regimento Interno do TCU, nas hipóteses em que a ilegalidade do ato decorra exclusivamente de questão jurídica de solução já pacificada na jurisprudência desta Corte de Contas;
Considerando que o ato ora examinado deu entrada no TCU há menos de cinco anos; e
Considerando, por fim, os pareceres convergentes da Secretaria de Fiscalização de Integridade de Atos e Pagamentos de Pessoal e de Benefícios Sociais (Sefip) e do Ministério Público de Contas.
	ACORDAM os Ministros o Tribunal de Contas da União, reunidos em Sessão da 2ª Câmara, com fundamento nos arts. 1º, inciso V, e 39, inciso I, da Lei 8.443/1992 c/c o art. 260, § 1º do Regimento Interno, em considerar ilegal o ato de admissão de Antonio Jesus Rodrigues, negando seu registro e expedir as seguintes determinações:
1. Processo TC-Processo 040.062/2021-0 (ATOS DE ADMISSÃO) 
	1.1. Interessado: Antonio Jesus Rodrigues (XXX.313.965-XX) .
	1.2. Órgão/Entidade: Empresa Brasileira de Correios e Telégrafos - ECT.
	1.3. Relator: Ministro Augusto Nardes.
	1.4. Representante do Ministério Público: Procurador Sergio Ricardo Costa Caribé.
	1.5. Unidade Técnica: Secretaria de Fiscalização de Integridade de Atos e Pagamentos de Pessoal e de Benefícios Sociais (Sefip) .
	1.6. Representação legal: não há.
	1.7. Determinar à Empresa Brasileira de Correios e Telégrafos - ECT que: 
1.7.1. acompanhe os desdobramentos do Processo 0010573-55-2016-4-01-3304, da 1ª Vara de Feira de Santana e adote as medidas pertinentes em caso de desconstituição da sentença que beneficiou o interessado; e
	1.7.2. encaminhe cópia desta deliberação ao interessado.

Segunda Câmara

Antonio Jesus Rodrigues (XXX.313.965-XX).

AUGUSTO NARDES

não há.

Procurador Sergio Ricardo Costa Caribé.

ATOS DE ADMISSÃO (ADS)

Secretaria de Fiscalização de Integridade de Atos e Pagamentos de Pessoal e de Benefícios Sociais (Sefip).